---
title: "Crowdfunding, R-project"
output: html_document
---



---
See html with all outputs, plots and comments here:
  https://liza-kadetova.github.io/Crowdfunding_project/scripts/2.1._PL_some_stats_tfidf_R.html
---



Задачи:

1. Посмотреть, есть ли корреляция между объемом текста и успехом сбора

2. Посмотреть наиболее частотные слова в подзаголовках и их распределение относительно успешности сборов.


```{r setup, include=FALSE}
knitr::opts_chunk$set(echo = TRUE)

install.packages("car", repos = "http://cran.us.r-project.org")
install.packages("tidytext", repos = "http://cran.us.r-project.org")
install.packages("text2vec", repos = "http://cran.us.r-project.org")
library(tidyverse)
library(data.table)
library(car)
library(ggplot2)
library(psych)
library(dplyr)
library(text2vec)
library(tidytext)

setwd("/Users/liza/PycharmProjects/Planeta_project")
plset <-  read.csv("plset_upd.csv")
#plset <-  na.omit(plset) #по умолчанию убирает все строки, где есть na
plset <- plset[plset$LengthWd > 20, ]
plset <- plset[plset$Goal > 1000, ]
plset <- plset[plset$Result > 50, ]

words <- plset$LengthWd
sents <- plset$NumSent
signs <- plset$LengthZn
goal <- plset$Goal
result <- plset$Result
```


## Структура датасета


```{r Structure, echo=FALSE}
str(plset)
```


## Длина текстов


```{r, include=TRUE}

sws <- plset %>%
  select(LengthZn, LengthWd, NumSent)

ggplot(data = sws, aes(x = LengthZn, y = LengthWd)) +
  geom_point(aes(size = NumSent), shape = 21, alpha = 0.2, color = "black", fill = "yellowgreen") + 
  labs(title = "Text length", x = "Signs", 
       y = "Words")
```


Предскажем количество слов в тексте объемом 1 стандартная страница (правда, без пробелов, т.к. они не считались при сборе датасета):


```{r, include=TRUE}
regr <- lm(LengthWd ~ LengthZn, data = plset)
summary(regr)
predict(regr, newdata = data.frame(LengthZn = 1800))
```


### Корреляция


Нулевая гипотеза: корреляция между длиной текста, выраженной в знаках, словах и предложениях, близка к нелевой.

```{r, include=TRUE}
cor(words, signs)
cor.test(words, signs)
cor(sents, words)
cor.test(words, sents)
```


Положительная связь почти "1". А p-value < 2.2e-16 , т.е. < 0.00000000000000022 -> мы можем отброcить НГ, что связи нет.


Мы увидели, что длина в словах, знаках и предложениях коррелирует -> можем взять одну из переменных как покзатель длины текста, возьмем измерение в словах


### Распределение и статистики переменной words


Проверка на нормальность - график квантиль-квантиль. Это графики, на которых квантили из двух распределений расположены относительно друг друга. If all the points fall approximately along the reference line, we can assume normality.


```{r,  include=TRUE}
qqPlot(plset$LengthWd, col="pink", col.lines="steelblue") 
```


### Ассиметрия данных


Если асимметрия значительно отличается от нуля, то гипотезу о том, что данные взяты из нормально распределенной генеральной совокупности, следует отвергнуть. 


```{r, include=TRUE }
skew(words)
```


### Коэффициент эксцесса


Если коэффициент вариации значительно отличается от нуля, то гипотезу о том, что данные взяты из нормально распределенной генеральной совокупности, следует отвергнуть.


```{r, include=TRUE }
kurtosi(words) 
```


### Тест Шапиро-Уилка


```{r, include=TRUE }
shapiro.test(words) 
```


НГ: данные распределены нормально. Получили p-value < 0.05 значит, НГ можно отклонить.


### Гистограмма распределения длин текстов

```{r, include=TRUE}
hist(words, breaks = seq(0, 2000, 100), col = "yellow")
```


### Ящик


```{r, include=TRUE}

words_df <- plset %>%
  select(LengthWd)

ggplot(data = words_df, aes(x = "", y = LengthWd)) +
  geom_boxplot(fill = "plum") +
  stat_boxplot(geom ="errorbar") +
  xlab("") + ylab("Слов") +
  ggtitle("Количество слов в текстах") +
  coord_flip()
```


Видим, что медиана около 400 слов, 50% текстов - прим. от 300 до 600 слов.


### В цифрах:

```{r, include = TRUE}
psych::describe(words)
```


## Деньги


```{r, include = TRUE}
par(mfrow = c(2,1))
plot(goal, col = "steelblue")
plot(result, col = "tomato3")

goal_vs_result <- plset %>%
  select(Goal, Result)

ggplot(data = goal_vs_result, aes(x = Goal, y = Result))+
  geom_point(aes(size = Result/Goal), alpha = .3, color = "sienna1")+
  geom_smooth(method = "lm", color = "#BA1820", fill = "#BA1820", size = 0.5, alpha = .25)
```


Цель и итог плохо коррелируют, нужна другая мера.


```{r, include = TRUE}
plset <- plset[plset$DaysLong > 0, ] #иначе дальше деоится на ноль и получается inf

plset <- plset %>%
  mutate(Ratio  = round((Result/Goal)*100, digits = 0)) %>%
  mutate(Ratio)

plset <- plset %>%
  mutate(RubDay  = round(Result/DaysLong)) %>%
  mutate(Ratio)

ratio <- plset$Ratio
rubday <- plset$RubDay

summary(rubday)
par(mfrow = c(1,1))
hist(plset$RubDay)

cor(plset$LengthWd, plset$RubDay)
cor.test(plset$LengthWd, plset$RubDay)
```


Коэфф. корреляции близок к 0 (0.08), но p-value < 0.05 - > можно усомниться в нулевой гипотезе, что связи нет.


```{r, include = TRUE}
cor(plset$LengthWd, plset$Goal) 
cor.test(plset$LengthWd, plset$Goal)
```


Уже больше, можно предположить, что чем больше денег просит автор, тем многословнее он пытается описать цель сбора.


### Успех по рангам

```{r, include = TRUE}

plset <- plset %>%
  mutate(RankS_4 = ifelse(plset$RubDay > 10000, 4, 0)) %>%
  mutate(RankS_3 = ifelse(plset$RubDay >= 5000 & plset$RubDay <= 10000, 3, 0)) %>%
  mutate(RankS_2 = ifelse(plset$RubDay >= 500 & plset$RubDay < 5000, 2, 0)) %>%
  mutate(RankS_1 = ifelse(plset$RubDay < 500, 1, 0)) %>%
  mutate(RankSuccess = RankS_4 + RankS_3 + RankS_2 + RankS_1)

plset <-  plset[ , -which(names(plset) %in% c("RankS_4", "RankS_3", "RankS_2", "RankS_1"))]   

plset <- plset %>%
  mutate(L_4 = ifelse(plset$LengthWd > 800, 4, 0)) %>%
  mutate(L_3 = ifelse(plset$LengthWd <= 800 & plset$LengthWd > 600, 3, 0)) %>%
  mutate(L_2 = ifelse(plset$LengthWd <= 600 & plset$LengthWd > 400, 2, 0)) %>%
  mutate(L_1 = ifelse(plset$LengthWd <= 400 & plset$LengthWd > 20, 1, 0)) %>%
  mutate(RankLen = L_1 + L_2 + L_3 + L_4)

plset <-  plset[ , -which(names(plset) %in% c("L_4", "L_3", "L_2", "L_1"))]   

#par(mfrow = c(2,1))
hist(plset$RankLen, col = "steelblue")
hist(plset$RankSuccess, col = "tomato3")

chisq.test(plset$RankLen, plset$RankSuccess)

cor(plset$RankLen, plset$RankSuccess)
cor.test(plset$RankLen, plset$RankSuccess)

```

## TF-IDF для подзаголовков 
(около 25000 слов)

```{r, include = TRUE}

plset_tfidf <- plset %>%
  select(X, LeadBag, RankSuccess)

plset_tfidf <- plset_tfidf %>%
  mutate(LeadsTf = as.character(plset_tfidf$LeadBag)) %>%
  unnest_tokens(Word, LeadsTf) %>%
  count(X, RankSuccess, Word)

WordsTotal <- plset_tfidf %>% 
  group_by(Word) %>% 
  summarize(total = sum(n))

plset_tfidf <- left_join(plset_tfidf, WordsTotal)

plset_tfidf <- plset_tfidf %>%
  bind_tf_idf(Word, X, n)

plset_tfidf %>%
  arrange(desc(tf_idf))

plset_tfidf %>%
  arrange(desc(-idf))

plset_tfidf %>%
  arrange(desc(tf_idf)) %>%
    mutate(Word = factor(Word, levels = rev(unique(Word)))) %>% 
    group_by(RankSuccess) %>% 
    top_n(15) %>% 
    ungroup() %>%
    ggplot(aes(Word, tf_idf, fill = RankSuccess)) +
    geom_col(show.legend = FALSE) +
    labs(x = NULL, y = "tf-idf") +
    facet_wrap(~RankSuccess, ncol = 2, scales = "free") +
    coord_flip()
```


## Вывод:

На данной коллекции текстов не выявлено закономерностей в:

- отношении между длиной текста и успехом сбора

- распределении частотных слов и успехом сбора 


    ¯\_(ツ)_/¯

